臺灣臺中地方法院刑事判決　　　　　　　　　　　　九十一年度易字第一七八九號
　　公　訴　人　臺灣臺中地方法院檢察署檢察官
　　被　　　告　甲○○
右列被告因偽造文書案件，經檢察官提起公訴（九十一年度偵字第九一四二號），本
院
判決如左：
    主  文
甲○○連續偽造署押，足以生損害於公眾及他人，累犯，處有期徒刑伍月，如易科罰
金，以參佰元折算壹日。
如附表一、二所示「乙○○」署押（含簽名拾肆枚、指紋陸拾陸枚）共捌拾枚均沒收
。
    事  實
一、甲○○前曾有多次盜匪、竊盜、麻藥、恐嚇取財及違反藥事法、毒品危害防制條
    例等犯行，其中於民國八十五年八月間，因竊盜、麻藥等案件，分別經台灣南投
    地方法院判處有期徒刑十一月、五月，定應執行刑為有期徒刑一年二月，又於八
    十五年十一月間，因違反藥事法案件，經台灣高等法院台中分院判處有期徒刑八
    月，嗣經最高法院駁回上訴而告確定，與前開竊盜、麻藥案件定應執行刑為有期
    徒刑一年十月確定，於八十七年十一月二十六日縮刑期滿執行完畢（公訴人誤繕
    為同年月二十五日執行完畢），於翌日即同年月二十七日出監。詎仍不知悔改，
    明知其於八十八年間另犯二次恐嚇取財、竊盜案件，分別經判處有期徒刑十月、
    十月、一年確定，經通知堅拒到案執行，期間經台灣台中地方法院檢察署檢察官
    及本院分別於八十八年八月二十三日、同年十月二十七日發布通緝，為避免其通
    緝犯身份遭緝獲及逃避刑責，竟基於偽造署押之概括犯意，於八十八年九月十九
    日十四時許在台中市○○街錦祥公園前復因竊盜案件遭警查獲時，竟冒用其表哥
    「乙○○」之名義應訊，接續於同日十六時十分許之警訊筆錄、乙○○口卡片、
    照片、權利告知事項通知書、台中市警察局第二分局通知書及指紋卡上偽造「乙
    ○○」署押，同日二十時十分許移送台灣台中地方法院檢察署偵訊時，又接續上
    開單一犯意，於偵訊筆錄末偽造「乙○○」署押，共四十一枚（詳如附表一所示
    ），足以生損害於犯罪偵查機關對案件偵查、人犯逮捕之正確性及乙○○本人；
    又於八十八年十月十三日二十一時許，再度因竊盜案件遭警查獲，甲○○仍承上
    開偽造署押之概括犯意，冒用「乙○○」名義應訊，接續於同日二十二時許之警
    訊筆錄、權利告知事項通知書、台中市警察局第二分局通知書、查扣贓證物之公
    文封、指紋卡上偽造「乙○○」署押，翌日上午九時三十五分許移送台灣台中地
    方法院檢察署偵訊時，又接續上開單一犯意，於偵訊筆錄末偽造「乙○○」署押
    ，共三十九枚（詳如附表二所示），足以生損害於犯罪偵查機關對案件偵查、人
    犯逮捕之正確性及乙○○本人。嗣臺灣臺中地方法院檢察署檢察官以甲○○冒用
    乙○○名義所犯前開二竊盜案件，均直承犯行無誤，聲請簡易判決處刑及移送併
    案審理，乙○○本人接獲以其名義被聲請之簡易判決處刑書，具狀向本院聲請調
    查證據，經本院函請內政部警政署刑事警察局指紋室比對如附表一、二指印，得
    知屬甲○○所有，而非乙○○所有，始悉上情。
二、案經台灣台中地方法院檢察署檢察官自動檢舉，偵查起訴。
    理  由
一、訊據被告甲○○對於右開事實均坦承不諱，核與被害人乙○○於本院台中簡易庭
    八十八年中簡字第二三六五號八十八年十月十五日聲請狀所述相符，有該狀紙附
    卷可稽，而經將如附表一、二所示文件上指印送內政部警政署刑事警察局鑑定結
    果，如附表一、二所示文件上指紋確屬相符，且均與該局檔存甲○○役男指紋卡
    之指紋相符，有該局八十八年十二月六日（八八）刑紋字第一二六一四０號函文
    及鑑定書各乙份存於本院八十八年度易字第三四一七號卷內可明，此外，復有如
    附表一、二所示被告所偽造「乙○○」署押之警訊筆錄等文書附卷可參，足見被
    告自白確與事實相符，本件事證業臻明確，被告犯行至堪認定。
二、核被告所為，係犯刑法第二百十七條第一項之偽造署押罪。被告在同一事件，先
    後多次冒用「乙○○」名義在上開文書上簽名、捺指印而偽造署押之行為，係利
    用同一機會，在同一時段就同一犯罪構成事實，本於單一犯意接續進行，以實現
    一犯罪構成要件之單一行為，為接續犯，應以一罪論。另按刑法第二百十七條第
    一項之「署押」，乃指於紙張或物體上簽署之姓名，或其他符號，其作用在示其
    承認所簽署之文書效力，若以捺指紋以代替簽名者，如偽造指紋亦屬偽造署押。
    本件被告除於如附表一、二所示之警訊筆錄、乙○○口卡片、照片、權利告知事
    項通知書、台中市警察局第二分局通知書、查扣贓證物之公文封及偵訊筆錄簽署
    「乙○○」之姓名外，另外連同指紋卡，亦均以乙○○名義捺指紋，表示確認筆
    錄及見證上開文書之記載，揆諸前揭說明，捺指紋亦屬該罪所謂之「署押」，併
    此敘明。又被告先後於八十八年九月十九日、同年十月十三日遭警查獲，分別冒
    用乙○○名義偽造署押之行為，時間緊接，手段相同，所犯構成要件復相同，顯
    係基於概括犯意反覆為之，為連續犯，依刑法第五十六條規定以一罪論，並依法
    加重其刑。又被告前曾於八十五年八月間，因竊盜、麻藥等案件，分別經台灣南
    投地方法院判處有期徒刑十一月、五月，定應執行刑為有期徒刑一年二月，又於
    八十五年十一月間，因違反藥事法案件，經台灣高等法院台中分院判處有期徒刑
    八月，嗣經最高法院駁回上訴而告確定，與前開竊盜、麻藥案件定應執行刑為有
    期徒刑一年十月確定，於八十七年十一月二十六日縮刑期滿執行完畢，於翌日即
    同年月二十七日出監，有台灣台中地方法院檢察署刑案資料查註紀錄表及台灣高
    等法院被告全國前案紀錄表各一紙在卷可徵，其於五年內再犯本件有期徒刑以上
    之罪，為累犯，依刑法第四十七條規定加重其刑，並依法遞加重其刑。爰審酌被
    告前犯案累累，僅為規避刑責，竟冒用其表哥名義應訊，有失表兄弟情誼，並造
    成偵查機關偵辦案件之困擾，惟念其犯後坦承犯行，態度良好等一切情狀，量處
    如主文所示之刑，並諭知易科罰金之折算標準（又刑法第四十一條規定業於九十
    年一月十日修正公布為刑法第四十一條第一項前段，並於同年月十二日生效，茲
    以修正後條文諭知易科罰金之折算標準）。如附表一、二所示被告偽造「乙○○
    」之署押（含簽名十四枚、指印六十六枚）共八十枚，應依刑法第二百十九條之
    規定，併予宣告沒收。
據上論斷，應依刑事訴訟法第二百九十九條第一項前段，刑法第二條第一項前段、第
五十六條、第二百十七第一項、第四十七條、第四十一條第一項前段（修正後）、第
二百十九條，罰金罰鍰提高標準條例第二條，判決如主文。
中      華      民      國      九十一      年      八    月    二十七  日
                                        法  官    賴  妙  雲
右正本證明與原本無異。
如不服本判決，應於送達後十日內向本院提出上訴狀 （須附繕本） ，上訴於台灣高等
法院台中分院。
                                        書記官
中      華      民      國      九十一      年      八    月  二十七    日
附錄論罪科刑法條
刑法第二百十七條第一項
第  217 條偽造印章、印文或署押，足以生損害於公眾或他人者，處三年以下有期徒
            刑。
            盜用印章、印文或署押，足以生損害於公眾或他人者，亦同。
附表一：
┌───┬─────────┬───────────┐
│編號  │  偽造署押所在    │ 偽造署押名稱及數量   │
├───┼─────────┼───────────┤
│ 一   │  警訊筆錄        │ 「乙○○」簽名二枚   │
│      │                  │           指印八枚   │
├───┼─────────┼───────────┤
│ 二   │  口卡片          │ 「乙○○」簽名一枚   │
│      │                  │           指印一枚   │
├───┼─────────┼───────────┤
│ 三   │  查獲嫌犯照片    │ 「乙○○」簽名一枚   │
│      │                  │           指印三枚   │
├───┼─────────┼───────────┤
│ 四   │  權利告知通知書  │ 「乙○○」簽名一枚   │
│      │                  │           指印一枚   │
├───┼─────────┼───────────┤
│ 五   │  逮捕通知書      │ 「乙○○」簽名一枚   │
│      │                  │           指印一枚   │
├───┼─────────┼───────────┤
│ 六   │  指紋卡          │ 「乙○○」指印二十枚 │
├───┼─────────┼───────────┤
│ 七   │  偵訊筆錄        │ 「乙○○」簽名一枚   │
└───┴─────────┴───────────┘
附表二：
┌───┬─────────┬───────────┐
│編號  │  偽造署押所在    │ 偽造署押名稱及數量   │
├───┼─────────┼───────────┤
│ 一   │  警訊筆錄        │ 「乙○○」簽名二枚   │
│      │                  │           指印八枚   │
├───┼─────────┼───────────┤
│ 四   │  權利告知通知書  │ 「乙○○」簽名一枚   │
│      │                  │           指印一枚   │
├───┼─────────┼───────────┤
│ 五   │  逮捕通知書      │ 「乙○○」簽名二枚   │
│      │  （二份）        │           指印二枚   │
├───┼─────────┼───────────┤
│ 五   │  查扣贓證物之公文│ 「乙○○」簽名一枚   │
│      │   封             │           指印一枚   │
├───┼─────────┼───────────┤
│ 六   │  指紋卡          │ 「乙○○」指印二十枚 │
├───┼─────────┼───────────┤
│ 七   │  偵訊筆錄        │ 「乙○○」簽名一枚   │
└───┴─────────┴───────────┘
